臺灣臺南地方法院民事裁定　　　　　　　 100年度抗字第54號
抗　告　人　李明清原名李明松.
相　對　人　邱清溪
上列當事人間本票裁定強制執行事件，抗告人對於民國100 年6
月14日本院100 年度司票字第784 號裁定提起抗告，本院裁定如
下：
    主  文
抗告駁回。
抗告程序費用新臺幣壹仟元由抗告人負擔。
    理  由
一、按執票人向本票發票人行使追索權時，得聲請法院裁定後強
    制執行，票據法第123 條定有明文。次按，本票執票人，依
    票據法第123 條規定，聲請法院裁定許可對發票強制執行，
    係屬非訟事件，此項聲請之裁定，及抗告法院之裁定，僅依
    非訟事件程序，以審查強制執行許可與否，並無確定實體上
    法律關係存否之效力，如發票人就票據債務之存否有爭執時
    ，應由發票人提起確認之訴，以資解決（最高法院57年臺抗
    字第76號判例參照）。
二、本件相對人主張執有抗告人與常仲萍共同簽發如附表所示，
    載明免除作成拒絕證書之本票1 紙（下稱系爭本票），詎屆
    期提示，未獲付款，爰依票據法第123 條聲請裁定許可強制
    執行等情，業據其提出系爭本票為證，原裁定准許相對人就
    系爭本票，於如附表所示之票面金額及自如附表所示之利息
    起算日起至清償日止，按年息6%計算之利息，得為強制執行
    ，即無不合。抗告意旨略以：抗告人有清償之誠意，惟近期
    收入有限；再抗告人曾欲提供價值新臺幣（下同）800,000
    元之靈骨塔塔位，作為債務之擔保，惟相對人並不同意；又
    相對人於催討債務期間對於抗告人惡言相向，且不時揚言找
    人傷害抗告人，恐嚇抗告人；另請求法院按年息5% 計 算利
    息等語。惟查，抗告意旨縱或屬實，亦係對於系爭本票票據
    債務存否之實體上法律關係有所爭執，揆諸前揭判例之意旨
    ，並非本件非訟事件程序所得審究，應由抗告人另行提起訴
    訟，以資解決。從而，本件抗告為無理由，應予駁回。
三、復按，非訟事件程序費用，除法律另有規定外，由聲請人負
    擔；前項費用之負擔，有相對人者，準用民事訴訟法有關訴
    訟費用之規定；依法應由關係人負擔費用者，法院裁定命關
    係人負擔時，應一併確定其數額，非訟事件法第21條第1 項
    前段、第2 項、第24條第1 項分別定有明文；訴訟費用，由
    敗訴之當事人負擔，民事訴訟法第78條亦有明文。查，本件
    抗告既經駁回，抗告程序費用，自應由敗訴之抗告人負擔；
    又抗告人提起本件抗告，除繳納抗告費1,000 元外，別無其
    他程序費用之支出，故本件程序費用額確定1,000 元，應由
    敗訴之抗告人負擔。
四、據上論結，本件抗告為無理由，依非訟事件法第46條、第21
    條第2 項、第24條第1 項，民事訴訟法第495 條之1 第1 項
    、第449 條第1 項、第78條、第95條，裁定如主文。
中    華    民    國   100    年    7     月    15    日
                  民事第三庭  法  官  伍逸康
以上正本係照原本作成。
如不服本裁定應於送達後10日內向本院提出再抗告狀，並繳納再
抗告費新臺幣1,000 元。再為抗告應以適用法規顯有錯誤為理由
，並經本院之許可，該許可以原裁定所涉及之法律見解具有原則
上重要性者為限。
中    華    民    國   100    年    7     月    15    日
                              書記官  盧昱蓁
┌──────────────────────────────────┐
│附表：                                             100年度抗字第54號│
├──┬──────┬─────┬──────┬──────┬────┤
│編號│發  票  日  │ 票面金額 │到   期   日│ 利息起算日 │票據號碼│
│    │            │（新臺幣）│            │            │        │
├──┼──────┼─────┼──────┼──────┼────┤
│ 1  │97年12月15日│600,000元 │97年12月15日│97年12月16日│CH409530│
└──┴──────┴─────┴──────┴──────┴────┘